【裁判字號】    90,簡上,88
【裁判日期】    901228
【裁判案由】    竊盜
【裁判全文】
臺灣嘉義地方法院刑事判決                            九十年度簡上字第八八號
    上  訴  人  臺灣嘉義地方法院檢察署檢察官
    被      告  乙○○
右列上訴人因被告竊盜案件，不服本院九十年度簡字第九五七號中華民國九十年十月
二十六日第一審簡易判決處刑（聲請簡易判決處刑案號：台灣嘉義地方法院檢察署九
十年度偵字第六二九三號），提起上訴及移送併辦（併案案號：臺灣嘉義地方法院檢
察署九十年度偵字第七二六六號、九十年度偵字第七四一二號），本院管轄之第二審
合議庭判決如左：
    主  文
原判決撤銷。
乙○○連續竊盜，累犯，處有期徒刑肆月，如易科罰金以參佰元折算壹日。
扣案之漁網貳張及手撒網壹張均沒收。
    事  實
一、乙○○前於民國（下同）八十六年間，因違反麻醉藥品管理條例案件，經本院八
    十六年度易字第六七三號判處有期徒刑五月，如易科罰金，以三百元折算一日確
    定；八十六年間因違反槍砲彈藥刀械管制條例案件，經臺灣板橋地方法院八十六
    年度板簡字第三二五號判處有期徒刑三月，如易科罰金，以三百元折算一日確定
    ；八十六年間又因違反麻醉藥品管理條例案件，經臺灣高雄地方法院八十六年度
    易字第六八○三號判處有期徒刑五月，如易科罰金，以三百元折算一日確定。前
    開刑罰接續執行，於八十七年九月一日假釋付保護管束，同年月八日期滿未據撤
    銷，均以執行完畢論。詎竟不知悔改，基於意圖為自己不法所有之概括犯意，先
    (一)於九十年八月間某日，在嘉義縣東石鄉○○○段三八九地號漁塭內，以漁網竊
    得丙○○所有之虱目魚五尾；繼(二)於九十年九月十九日十六時許，駕駛車牌號碼
    ＢＣ─二六五一號自小客車，在嘉義縣六腳鄉○○○地段上，徒手竊得甲○○所
    種植之紅甘蔗二十二枝（約值新台幣一千二百元），並以上開小客車，將該二十
    二枝紅甘蔗載回嘉義縣東石鄉塭港村十鄰五二之八號家中；又(三)於九十年九月三
    十日凌晨三時許，在嘉義縣東石鄉○○○段三八九地號漁塭內，以自己所有之漁
    網二張竊得丙○○所有之虱目魚七尾及蝦子十一斤十一兩（共約值新台幣四千五
    百九十元），復(四)為餵食自己所飼養之鱸魚，於九十年十月八日上午八時三十分
    許，在東石鄉型厝村一二○號旁，以自己所有之手撒網一張，竊得丁○○所有之
    小尾吳郭魚一台斤（約值新台幣五十元）。乙○○前開(三)部分之犯行，於九十年
    九月三十日清晨五時十分許，適為巡邏之員警當場查獲，並扣得乙○○所有供竊
    盜用之魚網二張，嗣乙○○在警訊中供出前開(一)部分之犯行；乙○○前開(二)部分
    之犯行，於其駕車離開現場時，為甲○○記下車號，報警循線查獲竊情；乙○○
    前開(四)部分之犯行，為丁○○當場發覺，報警處理查獲，現場並扣得其竊魚所用
    之手撒網一張。
二、案經告訴人丙○○及丁○○訴由嘉義縣警察局朴子分局報請臺灣嘉義地方法院檢
    察署檢察官偵查起訴及該分局報請該署檢察官移送併辦。
    理  由
一、右揭事實業據被告乙○○於警訊、偵查及本院審理中坦承不諱，核與告訴人丙○○、丁○○及被害人甲○○於警訊時及偵查中之指訴相符，且有照片二張、車籍
    查詢資料一紙及贓物認領保管單三紙附卷可稽，並有漁網二張及手撒網一張扣案
    可佐，本件事證明確，被告犯行堪予認定。
二、核被告所為係犯刑法第三百二十條第一項之竊盜罪。被告前開四次竊取他人物品
    之犯行，時間緊接，所犯係構成要件相同之罪名，顯係基於概括犯意為之，應依
    刑法第五十六條連續犯規定論以一罪，並加重其刑。又被告前於八十六年間，因
    違反麻醉藥品管理條例案件，經本院八十六年度易字第六七三號判處有期徒刑五
    月，如易科罰金，以三百元折算一日確定；八十六年間因違反槍砲彈藥刀械管制
    條例案件，經臺灣板橋地方法院八十六年度板簡字第三二五號判處有期徒刑三月
    ，如易科罰金，以三百元折算一日確定；八十六年間又因違反麻醉藥品管理條例
    案件，經臺灣高雄地方法院八十六年度易字第六八○三號判處有期徒刑五月，如
    易科罰金，以三百元折算一日確定。前開刑罰接續執行，八十七年九月一日假釋
    付保護管束，同年月八日期滿未據撤銷，均以執行完畢論，有台灣高等法院被告
    全國前案資料紀錄表在卷可按，其於受有期徒刑之執行完畢後，五年以內再犯有
    期徒刑以上之本罪，為累犯，應依法遞加重其刑。按檢察官就犯罪事實一部起訴
    者，其效力及於全部，刑事訴訟法第二百六十七條定有明文，本件公訴人雖僅就
    被告前開(一)及(三)部分之犯行提起公訴，惟被告前開(二)及(四)部分之犯行，與上開起
    訴經判決有罪部分，具有連續犯關係，屬於裁判上一罪，依前開法條規定，本院
    自得併予審理裁判；原審諭知被告竊盜，處有期徒刑三月罪刑之判決，固屬卓見
    ，惟未能於判決前及時審酌被告前開(二)及(四)部分之犯行，其適用法律及量處刑罰
    尚有未洽，上訴人提起上訴請求撤銷原判決，為有理由，自應由本院撤銷原判決
    ，另為適當之判決。爰審酌被告犯罪之動機、手段、所得利益非鉅、犯人之生活
    狀況、品行、智識程度、犯罪所生之損害、犯罪後態度等一切情狀，判處如主文
    第二項所示之刑，並諭知易科罰金之折算標準，以示懲儆。扣案之漁網二張及手
    撒網一張係被告所有供其行竊所用之物，業據其供明在卷（見本院九十年十二月
    二十日審判筆錄），應依刑法第三十八條第一項第二款之規定宣告沒收。
據上論斷，應依刑事訴訟法第四百五十五條之一第一項、第三項、第三百六十九條第
一項前段、第三百六十四條、第二百九十九條第一項前段，刑法第五十六條、第三百
二十條第一項、第四十七條、第四十一條第一項、第三十八條第一項第二款，罰金罰
鍰提高標準條例第一條前段、第二條，判決如主文。
本案經檢察官柯月美到庭執行職務
中      華       民        國       九十    年    十二    月    二十八  日
                                      臺灣嘉義地方法院刑事第二庭
                                        審判長法  官  夏  金  郎
                                              法  官  黃  仁  勇
                                              法  官  盧  鳳  田
右正本證明與原本無異。
本件不得上訴。
中      華      民      國       九十       年    十二    月    二十八  日
                                              書記官  林  秀  惠
附錄本判決論罪科刑之法條
刑法第三百二十條第一項
意圖為自己或第三人不法之所有，而竊取他人之動產者，為竊盜罪，處五年以下有期
徒刑、拘役或五百元以下罰金。


司法院資訊處製作；財團法人民間司法改革基金會備份。
